# 求助chenyiwei老师

提问人：El_viento_ 时间：2017-03-16 16:23:17
陈老师，请问上市公司在披露合并报告时，存在保证借款，金额较大，是子公司之间的相互保证借款，这种情况需要视为关联方担保披露吗？

回答人：chenyiwei
合并报表层面不需要将合并范围内的子公司之间的担保作为关联方担保披露。对合并范围内的担保借款，可以在相关的“短期借款”或“长期借款”等报表项目的附注中对担保情况予以说明。